【裁判字號】    97,訴,1824
【裁判日期】    970530
【裁判案由】    毒品危害防制條例
【裁判全文】
臺灣板橋地方法院刑事判決              97年度訴字第1824號
公  訴  人  臺灣板橋地方法院檢察署檢察官
被      告  甲○○
                    （現另案在臺灣臺北看守所羈押中）
上列被告因違反毒品危害防制條例案件，經檢察官提起公訴（97
年度毒偵字第3317號），本院依簡式審判程序審理後，判決如下
：
    主    文
甲○○施用第一級毒品，累犯，處有期徒刑捌月；又施用第二級
毒品，累犯，處有期徒刑肆月。應執行有期徒刑拾月。
    事    實
一、甲○○前因施用毒品案件，經臺灣基隆地方法院以95年度毒
    聲字第120 號裁定送觀察、勒戒，經觀察、勒戒後，認無繼
    續施用毒品傾向，而於民國95年5 月15日經臺灣基隆地方法
    院檢察署檢察官以95年度毒偵字第797 號為不起訴處分確定
    ，並於95年5 月17日執行完畢釋放出臺灣基隆看守所附設勒
    戒所；另因施用第一級毒品案件，經臺灣基隆地方法院以95
    年度訴字第693 號判決判處有期徒刑6 月，復經臺灣高等法
    院以95年度上訴字第4602號判決上訴駁回確定，前開刑期嗣
    經臺灣高等法院以96年度聲減字第123 號裁定減為有期徒刑
    3 月確定，甫於96年7 月15日縮刑期滿執行完畢。詎其仍不
    知悔改，於前開觀察、勒戒執行完畢釋放後5 年內，先基於
    施用第一級毒品之犯意，於96年12月8 日上午某時許，在基
    隆市○○○路379 巷7 之3 號4 樓住處，以將第一級毒品海
    洛因捲入香煙內，再點火吸食之方式，施用海洛因1 次；另
    基於施用第二級毒品之犯意，於同日下午2 時許，在前址住
    處，以將第二級毒品甲基安非他命放置在玻璃球吸食器內，
    再點火燒烤吸食煙霧之方式，施用甲基安非他命1 次。嗣因
    甲○○另涉有違反毒品危害防制條例案件，而於96年12月9
    日晚間7 時30分許，為警持臺灣基隆地方法院拘票在前址住
    處拘提到案，經警採集其尿液送鑑驗後，始悉上情。
二、案經基隆市警察局第四分局報請臺灣基隆地方法院檢察署檢
    察官呈由臺灣高等法院檢察署檢察長令轉臺灣板橋地方法院
    檢察署檢察官偵查後提起公訴。
    理    由
一、本案被告甲○○所犯均係死刑、無期徒刑、最輕本刑為3 年
    以上有期徒刑以外之罪，其於準備程序中就被訴事實皆為有
    罪之陳述，經本院告知簡式審判程序之旨，並聽取公訴人、
    被告之意見後，經合議庭裁定由受命法官獨任進行簡式審判
    程序審理，合先敘明。
二、上揭犯罪事實，業據被告甲○○於檢察官訊問及本院審理時
    均坦承不諱，而其為警拘提到案經採集尿液送台灣尖端先進
    生技醫藥股份有限公司囑託鑑定結果，確呈嗎啡及甲基安非
    他命陽性反應，有該公司96年12月19日濫用藥物檢驗報告1
    份在卷可稽，足以佐證被告自白與事實相符，堪以採信。再
    被告前因施用毒品案件，經臺灣基隆地方法院以95年度毒聲
    字第120 號裁定送觀察、勒戒，經觀察、勒戒後，認無繼續
    施用毒品傾向，而於95年5 月15日經臺灣基隆地方法院檢察
    署檢察官以95年度毒偵字第797 號為不起訴處分確定，並於
    95年5 月17日執行完畢釋放出臺灣基隆看守所附設勒戒所，
    有上開不起訴處分書及臺灣高等法院被告前案紀錄表各1 份
    附卷可稽，足徵被告經觀察、勒戒執行完畢釋放後，5 年以
    內再為本案施用第一級、第二級毒品之事證明確，被告犯行
    均洵堪認定。
三、核被告甲○○所為，係犯毒品危害防制條例第10條第1 項、
    第2 項之施用第一級、第二級毒品罪。被告因施用海洛因、
    甲基安非他命而持有海洛因、甲基安非他命之行為，各係其
    施用毒品犯行之當然結果，均不另論罪。查被告前因施用第
    一級毒品案件，經臺灣基隆地方法院以95年度訴字第693 號
    判決判處有期徒刑6 月，復經臺灣高等法院以95年度上訴字
    第4602號判決上訴駁回確定，前開刑期嗣經臺灣高等法院以
    96年度聲減字第123 號裁定減為有期徒刑3 月確定，甫於96
    年7 月15日縮刑期滿執行完畢，有前開臺灣高等法院被告前
    案紀錄表在卷足徵，其於有期徒刑執行完畢5 年內故意再犯
    本案有期徒刑以上之二罪，依刑法第47條第1 項規定均成立
    累犯，皆應加重其刑。又被告所犯上開二罪，犯意各別，行
    為互殊，應予分論併罰。爰審酌被告前已有因施用毒品經法
    院判處罪刑之前科紀錄，竟仍不思尋求正當之身心發展，再
    分別施用足以導致精神障礙、性格異常，甚至造成生命危險
    之毒品，戕害一己之身心健康，對社會治安可能之危害程度
    非微，惟其於犯後尚知坦認犯行等一切情狀，分別量處如主
    文所示之刑，並定其應執行之刑，以資懲儆。
據上論斷，應依刑事訴訟法第273 條之1 第1 項、第299 條第1
項前段，毒品危害防制條例第10條，刑法第11條前段、第47條第
1 項、第51條第5 款，判決如主文。
本案經檢察官顏世翠到庭執行職務。
中    華    民    國    97    年    5     月    30    日
                  刑事第十五庭  法  官  張 兆 光
上列正本證明與原本無異。
如不服本判決，應於判決送達後10日內敘明上訴理由，向本院提
出上訴狀 (應附繕本)，上訴於臺灣高等法院。
                                書記官  曹 秋 冬
中    華    民    國    97    年    5     月    30    日
附錄本案論罪科刑法條：
毒品危害防制條例第10條
施用第一級毒品者，處6 月以上5 年以下有期徒刑。
施用第二級毒品者，處3 年以下有期徒刑。


司法院資訊處製作；財團法人民間司法改革基金會備份。
